最高法院刑事判決　　　　　　　　　 111年度台上字第1622號
上　訴　人　謝伯庸
上列上訴人因違反毒品危害防制條例案件，不服臺灣高等法院高
雄分院中華民國110年11月23日第二審判決（110年度上訴字第76
9號，起訴案號：臺灣屏東地方檢察署109年度偵字第6301、6302
、6303、6544號），提起上訴，本院判決如下：
    主  文
上訴駁回。
    理  由
一、按刑事訴訟法第377 條規定，上訴於第三審法院，非以判決
    違背法令為理由，不得為之。是提起第三審上訴，應以原判
    決違背法令為理由，係屬法定要件。如果上訴理由書狀並未
    依據卷內訴訟資料，具體指摘原判決不適用何種法則或如何
    適用不當，或所指摘原判決違法情事，顯與法律規定得為第
    三審上訴理由之違法情形，不相適合時，均應認其上訴為違
    背法律上之程式，予以駁回。
二、本件原審審理結果，認定上訴人謝伯庸有所載之違反毒品危
    害防制條例各犯行明確，因而維持第一審論處上訴人如其附
    表一所示販賣或共同販賣第二級毒品 7罪刑（均量處有期徒
    刑），併諭知相關沒收之判決，駁回其在第二審之上訴，已
    載敘其調查證據之結果及憑以認定各該犯罪事實之心證理由
    ，所為各論列說明，有卷存資料可資覆按，自不容任意指摘
    為違法。
三、上訴意旨略以：原判決未總檢視上訴人本身及所犯各罪之責
    任，亦未考量其所涉販賣毒品犯行對象係友人，販賣數量及
    金額不多，為毒癮者間之零星交易，危害非鉅，逕維持第一
    審所定之執行刑，有適用法則不當及理由欠備之違法。
四、量刑係法院就繫屬個案犯罪之整體評價，乃事實審法院得依
    職權自由裁量之事項，故量刑判斷當否之準據，應就判決之
    整體觀察為綜合考量，苟已以行為人之責任為基礎，並斟酌
    刑法第57條各款所列情狀，在法定刑度內，酌量科刑，無顯
    然失當或違反公平、比例及罪刑相當原則，亦無偏執一端，
    致明顯失出失入情形，且其執行刑之量定，未違反刑法第51
    條各款所定之方法或範圍，又無明顯悖於前述量刑原則或整
    體法律秩序之理念，即不得任意指為違法或不當，以為第三
    審上訴之理由。
    原判決就上訴人所犯前揭各罪，已綜合審酌刑法第57條科刑
    等一切情狀，適用修正前毒品危害防制條例第17條第 2項減
    輕其刑後，在罪責原則下適正行使其量刑之裁量權，維持第
    一審判決科處所示各罪之刑，核其量定之刑罰，已兼顧相關
    有利與不利之科刑資料，所定之執行刑非以累加方式，亦給
    予適當之恤刑，客觀上並未逾越法定刑度或範圍，亦與罪刑
    相當原則無悖，並說明上訴人為本件犯行之前，曾有 2次販
    賣毒品犯行遭判處罪刑確定之紀錄，顯未因前案查獲、判刑
    而知所警惕，故依其人格特性需施以較長之執行期間方能收
    矯正之效，縱考量前揭上訴意旨所指各情，亦難認第一審所
    定之執行刑過重等旨，難認有濫用其裁量權限或理由不備之
    違法情形。
五、依上所述，上訴意旨無非單純就前述量刑裁量權之合法行使
    ，徒以自己說詞，任意指為違法，難謂已符合首揭法定之上
    訴要件，應認其上訴為不合法律上之程式，予以駁回。又本
    件既從程序上駁回上訴人之上訴，其請求本院從輕量刑，自
    無從審酌，附此敘明。
據上論結，應依刑事訴訟法第395條前段，判決如主文。
中    華    民    國   111    年    3     月    23    日
                  刑事第九庭審判長法  官  段  景  榕  
                                  法  官  鄧  振  球  
                                  法  官  楊  力  進  
                                  法  官  汪  梅  芬  
                                  法  官  宋  松  璟  
本件正本證明與原本無異
                                  書記官
中    華    民    國   111    年    3     月    30    日